【裁判字號】    98,親,198
【裁判日期】    981204
【裁判案由】    否認子女
【裁判全文】
臺灣板橋地方法院民事判決               98年度親字第198號
原      告  乙○○
被      告  甲○○
兼  上一人
法定代理人  丙○○
上列當事人間請求否認子女事件，本院於中華民國98年11月17日
言詞辯論終結，判決如下：
    主      文
確認被告甲○○（男，民國○○年○ 月○ 日生，身分證統一編號：
Ｚ000000000 號）非原告乙○○自被告丙○○受胎所生之婚生子
。
訴訟費用由原告負擔。
    事實及理由
一、原告主張：原告與被告丙○○於民國81年2 月25日結婚，嗣
    於98年8 月19日經法院調解離婚，而被告甲○○係於98年7
    月4 日出生，因係原告與被告丙○○婚姻存續中所受胎，依
    法而受婚生之推定，惟因原告與被告丙○○早於90年8 月17
    日間因夫妻感情破裂等因素，雙方即已無夫妻之實，因此被
    告甲○○實際上係原告與他人所生，爰依民法第1063條之規
    定，提起否認子女之訴。並聲明：如主文所示。
二、被告方面：被告丙○○到庭表示其對鑑定報告沒有意見。
三、按關於認諾及訴訟上自認或不爭執事實之效力，於否認子女
    事件，不適用之，民事訴訟法第594 條定有明文。本件被告
    丙○○於言詞辯論期日同意原告之請求，並就原告主張被告
    甲○○非原告自被告丙○○受胎所生之事實為不爭執，揆諸
    首揭法條之說明，自不發生被告認諾或不爭執事實之效力，
    合先敘明。
四、原告主張之前揭事實，業據原告提出戶籍謄本3 件、林口長
    庚紀念醫院檢驗醫學科親子鑑定報告1 紙為證，並有兩造之
    個人基本資料查詢結果2 件附卷可稽，而依前開鑑定報告之
    鑑定結果所示：「1.不能排除廖正漢與乙○○之子（即被告
    甲○○）的親子關係。2.累積親子關係係數（CLR）為10,29
    8.86。就是說『廖正漢是乙○○之子的親生父親』這一個可
    能性與『任何中國男人偶然具有是乙○○之子的親生父親所
    必須具備的基因半型（Obligatory genes）』這一個可能性
    相比，大約是10,298.86 倍。3.親子關係概率（PP）為99.9
    903%。也就是說廖正漢與乙○○之子之父子關係確定率為99
    .9903%。因此『廖正漢是乙○○之子的親生父親』這一個假
    設由此次測試已實務上可以證實。」，自堪認原告主張被告
    甲○○非原告自被告丙○○受胎所生之子，要屬真實，堪以
    採信。
五、按子女出生日回溯自181 日起至第302 日止為受胎期間；能
    證明受胎回溯在前項第302 日以前者，以其推定為受胎期間
    。又妻之受胎，係在婚姻關係存續中者，推定其所生子女為
    婚生子女；前項推定，如夫妻之一方能證明妻非自夫受胎者
    ，得提起否認之訴，但應於夫妻之一方知悉該子女非為婚生
    子女之日起，二年內為之，民法第1062、第1063條分別定有
    明文。經查，本件原告於98年7 月4 日產下被告甲○○時，
    依法雖應推定被告甲○○為原告與被告丙○○所生之婚生子
    女，然參以前開鑑定報告之鑑定結果，不能排除訴外人廖正
    漢與被告甲○○的親子關係，則被告甲○○實非原告自被告
    丙○○受胎所生。從而，原告於被告甲○○98年7 月4 日出
    生後2 年內提起本件否認子女之訴，於法洵屬有據，應予准
    許。
六、訴訟費用裁判之依據：民事訴訟法第81條第1 款。
中    華    民    國    98    年    12    月    4     日
                    家事法庭  法  官  古秋菊
以上正本證明與原本無異。
如對本判決不服，應於判決送達後20日內向本院提出上訴狀。
中    華    民    國    98    年    12    月    4     日
                              書記官  利海強


司法院資訊處製作；財團法人民間司法改革基金會備份。
